【裁判字號】    89,易,185
【裁判日期】    890509
【裁判案由】    竊盜
【裁判全文】
臺灣彰化地方法院刑事判決              八十九年度易字第一八五號
    公  訴  人  臺灣彰化地方法院檢察署檢察官
    被      告  庚○○
右列被告因竊盜案件，經檢察官提起公訴（八十八年度偵字第一一二三三號）及移送
併辦（八十八年度偵字第八四九號、第二七八一號），本院判決如左：
    主  文
庚○○連續竊盜，處有期徒刑伍月。
扣案之鑰匙壹支沒收。
    事  實
一、庚○○曾因違反肅清煙毒條例罪，經法院判處定應執行有期徒刑十年八月，於民
    國（下同）八十八年三月卅一日假釋出獄，尚在假釋保護管束期中，仍不知悔改
    。猶基於意圖為自己不法所有之概括犯意，於八十八年十月八日十八時十分許，
    在彰化縣鹿港鎮○○路○段五十四號統將保齡球館內遊玩，見該球館電腦台下，
    有彰化縣警察局鹿港分局巡官己○○所有之MOTOROLA CD928型行動電話一具放置
    該處，竟心生貪念予以竊取之，得手後據為己用，嗣經己○○發覺而循線查獲上
    情。復於八十九年一月十七日廿二時許，在彰化縣埔鹽鄉○○村○○路四十六號
    門口，竊取弘家金屬工業股份有限公司所有之大理石二包，為警據報當場查獲。
    又於八十九年三月廿七日凌晨三時許，在彰化縣和美鎮○○路○段三七三巷口，
    見有丙○○所有之ＱＪ－六０二二號自小客貨車一部放置該處，竟承上揭之竊盜
    犯意以自己所有之鑰匙開啟而竊取之，得手後供己使用，嗣於同年月八日凌晨八
    時許，駕駛該車欲載戊○○、錢薪亦之際為警當場查獲，並扣得鑰匙一支，螺絲
    起子一支。
二、案經彰化縣警察局鹿港分局、溪湖分局、和美分局報請台灣彰化地方法院檢察署
    檢察官偵查起訴及移送併辦。
    理  由
一、訊據被告庚○○對於右揭時、地偷竊行動電話、大理石之事實坦承不諱，核與被
    害人己○○、甲○○於警訊、本院調查中指訴情節相符，並經證人蔣佳皇、乙○○、丁○○分別於警訊、本院調查中供證明確，雖被告對竊取自用小客車之事實
    矢口否認，辯稱：伊被查獲當時係前往車上取用礦泉水飲用云云，然查該車為被
    害人丙○○所有於右揭時地失竊，業據其於警訊中指訴甚詳，並有贓物認領據一
    附卷可稽，且證人戊○○於本院審理中結證稱因該車停放該處許久，伊與被告
    、錢薪亦欲往彰化，係被告駕駛該車並載伊二人；又戊○○於警訊亦供證該車為
    被告偷竊各等語明確，是被告此部分之辯解，顯係卸責之詞，不足採信，本件事
    證明確，被告犯行堪以認定。
二、核被告所為，係犯刑法第三百二十條第一項之竊盜罪，其先後三次竊盜犯行，時
    間緊接，犯罪構成要件相同，顯係基於概括犯意反覆為之，為連續犯，應論以一
    罪並加重其刑。公訴人雖對被告竊取大理石，自小客貨車犯行漏未起訴，然各該
    部分事實與已起訴應認有罪部分，既有連續犯關係，屬裁判上一罪，即為起訴效
    力所及，本於審判不可分原則，本院自得併予審究。爰審酌被告之素行、犯罪動
    機、手段、目的、所生危害、被害人所受損害及被告犯罪後態度等一切情狀，量
    處如主文所示之刑。扣案之鑰匙一支為被告所有且供竊車之用，併予宣告沒收，
    至於螺絲起子一支雖為被告所有，惟與本件犯罪無關不予沒收，附此敘明。
據上論斷，應依刑事訴訟法第二百九十九條第一項前段、刑法第五十六條、第三百二
十條第一項、第三十八條第一項第二款，罰金罰鍰提高標準條例第一條前段，判決如
主文。
本案經檢察官陳德芳到庭執行職務。
中      華      民      國      八十九    年       五 月     九     日
                                      臺灣彰化地方法院刑事第一庭
                                          法      官  葉  榮  郎
右正本證明與原本無異。
如不服本判決，應於判決送達後十日內向本院提出上訴狀( 須附繕本 )。
告訴人或被害人對於判決如有不服具備理由請求檢察官上訴者，其上訴期間之計算係
以檢察官收受判決正本之日期為準。
                                          法院書記官  吳  金  良
中      華      民      國      八十九    年       五     月     十一   日
刑法第三百二十條
意圖為自己或第三人不法之所有，而竊取他人之動產者，為竊盜罪，處五年以下有期
徒刑、拘役或五百元以下罰金。
意圖為自己或第三人不法利益，而竊佔他人之不動產者，依前項之規定處斷。
前二項之未遂犯罰之。


司法院資訊處製作；財團法人民間司法改革基金會備份。
